【裁判字號】    89,自,55
【裁判日期】    890603
【裁判案由】    詐欺
【裁判全文】
臺灣高雄地方法院刑事裁定                            八十九年度自字第五五號
    自訴人  乙○○
    被  告  丙○○
    被  告  甲○○
右列被告因詐欺案件，經自訴人提起自訴，本院裁定如左：
    主  文
本件自訴駁回。
    理  由
一、自訴意旨略以：被告丙○○於民國八十三年六月七日，以急需用款為由，在自訴
    人高雄市三民區○○○路五三六號住處，向自訴人借款新臺幣（下同）二萬元，
    由甲○○擔任連帶保證人，雙方約定同年月十七日償還，並書立借據一紙，詎借
    款期限屆至後，被告竟無端拒不清償，並避不見面，因認被告等二人涉有刑法第
三百三十九條第一項詐欺取財罪嫌云云。
二、按法院或受命法官，於第一次審判期日前，訊問自訴人、被告及蒐集或調查證據
    後，發見案係民事，並認為案件有刑事訴訟法第二百五十二條至第二百五十四條
    之情形者，得以裁定駁回自訴，同法第三百二十六條第一項、第三項定有明文；
    又刑法第三百十九條第一項詐欺取財罪之成立，須行為人主觀上有為自己或第三
    人不法所有之意圖，客觀上係以詐術使人將本人或第三人之物交付為要件。若行
    為人無不法所有之意圖，或未使用詐術，自難遽以該罪相繩。本件訊據被告丙○
    ○、甲○○二人，固均不否認右揭由丙○○向自訴人乙○○借款二萬元，並由甲
    ○○擔任連帶保證人，及至今尚未清償等情，惟堅決否認有何詐欺取財犯行，辯
    稱：八十三年六月間，因經濟情況不佳，所以向自訴人借錢，後來經濟情況好轉
    ，有到自訴人住處找過自訴人，但找不到，故至今未清償，實無自訴人指訴之詐
    欺犯行等語。經查：本件自訴人指訴被告涉有詐欺取財犯行，雖據其提出被告書
    立之借據一紙附卷佐證，惟查，自訴人於本院訊問時，既稱：當初被告二人是到
    我家向我借錢，我借他們時就知道他們經濟情況不好，他們除了向我借錢，並沒
    有騙我（見本院八十九年六月二日訊問筆錄），與被告所述借貸情節互核相符，
    足見本件自訴人之所以借錢予被告非因被告二人施用詐術，致使其陷於錯誤而交
    付金錢，參酌自訴人已於八十九年六月二日本院訊問時，當庭表示願撤回本件自
    訴，已與被告二人和解等語，應足認被告二人所為與刑法第三百三十九條第一項
    詐欺取財罪之犯罪構成要件有間，是本件應屬民事債務糾葛，本院依訊問及調查
    證據結果，認自訴人所指被告二人所涉之詐欺犯行，犯罪嫌疑尚屬不足，依首開
    規定及說明，自應依法裁定駁回自訴。
據上論結，依刑事訴訟法第三百二十六條第三項、第二百五十二條第十款、裁定如主
文。
中      華      民      國    八十九    年      六      月      三      日
                                臺灣高雄地方法院刑事第七庭
                                  審判長法  官  蔡  國  卿
                                        法  官  曾  淑  娟
                                        法  官  劉  傑  民
右正本證明與原本無異。
如不服本裁定，應於裁定送達後五日內，向本院提出抗告狀。
                                        書記官林  豐  富
中    華    民    國      八十九      年      六      月      三      日


司法院資訊處製作；財團法人民間司法改革基金會備份。
